【裁判字號】    99,易,929
【裁判日期】    991130
【裁判案由】    違反毒品危害防制條例
【裁判全文】
臺灣屏東地方法院刑事判決               99年度易字第929號
公  訴  人  臺灣屏東地方法院檢察署檢察官
被      告  李秋龍
上列被告因違反毒品危害防制條例案件，經檢察官提起公訴（99
年度毒偵字第2244號），茲因被告就被訴事實為有罪之陳述，經
告知簡式審判程序意旨，並聽取公訴人及被告之意見後，本院合
議庭裁定由受命法官獨任依簡式審判程序審理，判決如下：
    主  文
李秋龍施用第二級毒品，累犯，處有期徒刑陸月，如易科罰金，
以新臺幣壹仟元折算壹日。扣案第二級毒品甲基安非他命壹包（
毒品驗後淨重零點壹玖陸捌公克，另含殘留甲基安非他命成分難
以完全析離之包裝袋壹個）及沾黏甲基安非他命成分之玻璃球吸
食器壹個均沒收銷燬之；未使用過之玻璃球吸食器壹個沒收。
    事  實
一、李秋龍前於民國97年間因施用毒品案件，經臺灣板橋地方法
    院以97年度毒聲字第643 號裁定令入勒戒處所施予觀察、勒
    戒，因有繼續施用毒品傾向，經臺灣板橋地方法院以97年度
    毒聲字第1345號裁定令入戒治處所施予強制戒治，嗣於98年
    2 月23日停止戒治釋放出所，並經臺灣板橋地方法院檢察署
    檢察官以98年度戒毒偵字第342 號不起訴處分確定，又於98
    年間因施用毒品案件，經臺灣板橋地方法院以98年度簡字第
    3698號判處有期徒刑4 月確定，於98年11月6 日縮刑期滿執
    行完畢。詎仍不知悔改，明知甲基安非他命屬第二級毒品，
    不得持有及施用，仍基於施用二級毒品之犯意，於99年7 月
    21日19、20時許，在臺北縣新莊市○○○路235 之1 號5 樓
    C 室之居所內，以將甲基安非他命置於玻璃球吸食器內以火
    燒烤後，吸食所產生煙霧之方式，施用第二級毒品甲基安非
    他命1 次。嗣於99年7 月24日凌晨2 時10分許，在臺北縣新
    莊市○○○路229 巷之巷口，因另案通緝為警查獲，並經其
    同意搜索，在其上開居所內，扣得第二級毒品甲基安非他命
    1 包（驗餘淨重0.1968公克）、使用過及未使用過之玻璃球
    吸食器各1 個，復經其同意採尿送驗，檢出甲基安非他命陽
    性反應，而查悉上情。
二、案經臺北縣政府警察局新莊分局報告臺灣板橋地方法院檢察
    署檢察官呈請臺灣高等法院檢察署檢察長核轉臺灣屏東地方
    法院檢察署偵查起訴。
    理  由
一、本件被告所犯係死刑、無期徒刑、最輕本刑為3 年以上有期
    徒刑以外之罪，其於本院準備程序中就前揭被訴事實為有罪
    之陳述，經受命法官告知簡式審判程序之旨，並聽取其與公
    訴人之意見後，本院認無不得或不宜改依簡式審判程序進行
    之處，爰依刑事訴訟法第273 條之1 第1 項、第284 條之1
    ，本院合議庭裁定由受命法官獨任依簡式審判程序審理；又
    簡式審判程序之證據調查，依刑事訴訟法第273 條之2 規定
    ，不受同法第159 條第1 項審判外陳述排除之限制，再被告
    對於卷內之各項證據，亦不爭執證據能力，故卷內所列之各
    項證據，自得作為證據，合先敘明。
二、前揭施用第二級毒品甲基安非他命之犯罪事實，業據被告李
    秋龍於警詢、偵查中及本院審理時自承不諱，復有臺北縣政
    府警察局新莊分局煙毒麻醉藥品案被移送者姓名及代碼對照
    表、台灣檢驗科技股份有限公司濫用藥物尿液檢驗報告各1
    紙在卷可稽，並有第二級毒品甲基安非他命1 包（驗餘淨重
    0.1968公克）、使用過及未使用過之玻璃球各1 個扣案足憑
    ，足認被告自白施用甲基安非他命與事實相符，應可採信。
三、按甲基安非他命為毒品危害防制條例第2 條第2 項第2 款規
    定之第二級毒品，除法律另有規定者外，不得持有、施用。
    核被告李秋龍所為，係犯毒品危害防制條例第10條第2 項之
    施用第二級毒品罪。其施用前持有甲基安非他命之低度行為
    ，應為施用之高度行為所吸收，不另論罪。又被告前於民國
    97年間因施用毒品案件，經臺灣板橋地方法院以97年度毒聲
    字第643 號裁定令入勒戒處所施予觀察、勒戒，因有繼續施
    用毒品傾向，經臺灣板橋地方法院以97年度毒聲字第1345號
    裁定令入戒治處所施予強制戒治，嗣於98年2 月23日停止戒
    治釋放出所，並經臺灣板橋地方法院檢察署檢察官以98年度
    戒毒偵字第342 號不起訴處分確定，又於98 年 間因施用毒
    品案件，經臺灣板橋地方法院以98年度簡字第3698號判處有
    期徒刑4 月確定，於98年11月6 日縮刑期滿執行完畢等情，
    有臺灣高等法院被告前案紀錄表1 份附卷足按，其於5 年以
    內再故意犯本件有期徒刑以上之罪，依刑法第47條第1 項規
    定，應論以累犯，並加重其刑。
四、爰審酌被告施用毒品行為於本質上係屬自我戕害行為，反社
    會性之程度應屬較低；惟施用毒品，不僅足以戕害其個人身
    心，且極易滋生其他犯罪，惡化治安甚重，嚴重損及公益，
    且被告前經觀察勒戒、強制戒治及徒刑之執行助其戒除毒品
    ，仍再為本案施用第二級毒品犯行，顯見其不思悔改，自制
    力亦顯不佳，惟念其犯後即能坦承犯行，並兼衡其經濟狀況
    、智識程度等一切情狀，量處如主文所示之刑，並諭知易科
    罰金之折算標準，以資懲儆。
五、另按查獲之第一、二級毒品及專供製造或施用第一、二級毒
    品之器具，不問屬於犯人與否，均沒收銷燬之，毒品危害防
    制條例第18條第1 項前段定有明文。本案查獲被告時扣案之
    白色透明結晶1 包，經送交通部民用航空局航空醫務中心鑑
    定後，認含有甲基安非他命成分（驗前淨重0.1970公克，取
    樣0.0002公克，驗餘淨重0.1968公克），有交通部民用航空
    局航空醫務中心毒品鑑定書1 紙在卷可稽，自應依毒品危害
    防制條例第18條第1 項前段規定宣告沒收銷燬之。另裝該毒
    品之包裝袋1 個，該中心雖未同時鑑定是否含有毒品甲基安
    非他命成分，惟一般鑑定裝袋內毒品之程式，均係以傾倒方
    式，將包裝袋內之毒品倒出、稱重、以儀器檢驗部分等，倒
    出時若認必要，則輔以刮杓刮取袋內粉末，然無論依何種方
    式分離，包裝袋內均有極微量之毒品殘留，業經法務部調查
    局93年3 月19日調科壹字第09300113060 號函釋在案，此為
    本院職務上已知之事實，足認前開包裝袋無論依何種方式分
    離，仍有極微量之第二級毒品甲基安非他命殘留而無法析離
    ，自應整體視為查獲之第二級毒品甲基安非他命，依法均應
    宣告沒收銷燬之。另扣案使用過之玻璃球吸食器1 個，業經
    被告自承用以供施用第二級毒品犯罪使用，因此使用過之玻
    璃球吸食器內所沾黏之甲基安非他命，顯已析離不易，應與
    所沾黏之毒品併同處分，依毒品危害防制條例第18條第1項
    前段，沒收銷燬之；扣案未使用過之玻璃球吸食器1 個，係
    被告所有供施用毒品預備之物，依刑法第38條第1 項第2款
    、第3 項沒收之。
據上論斷，應依刑事訴訟法第273 條之1 第1 項、第299 條第1
項前段，毒品危害防制條例第10條第2 項、第18條第1 項前段，
刑法第11條、第47條第1 項、第38條第1 項第2 款、第3 項，判
決如主文。
本案經檢察官許英輝到庭執行職務
中    華    民    國    99    年    11    月    30    日
                  刑事第三庭      法  官  陳茂亭
以上正本證明與原本無異。
如不服本判決應於收受判決後10日內向本院提出上訴書狀，並應
敘述具體理由；其未敘述上訴理由者，應於上訴期間屆滿後20日
內向本院補提理由書（均須按他造當事人之人數附繕本）「切勿
逕送上級法院」。
中    華    民    國    99    年    11    月    30    日
                                  書記官  黃佳惠
附錄法條：
毒品危害防制條例第10條
施用第一級毒品者，處 6 月以上 5 年以下有期徒刑。
施用第二級毒品者，處 3 年以下有期徒刑。

司法院資訊處製作；財團法人民間司法改革基金會備份。
